臺灣桃園地方法院刑事判決　　　　　 110年度審易字第655號
公　訴　人　臺灣桃園地方檢察署檢察官
被　　　告　張美煙




上列被告因竊盜案件，經檢察官提起公訴（110 年度偵字第9770
號），被告於本院準備程序中，就被訴事實為有罪之陳述，經本
院告知簡式審判程序意旨，並聽取當事人之意見後，裁定改依簡
式審判程序審理，判決如下：
    主  文
張美煙犯踰越門扇竊盜罪，累犯，處有期徒刑柒月；未扣案之犯
罪所得新臺幣壹仟元沒收，於全部或一部不能沒收或不宜執行沒
收時，追徵其價額。
    事實及理由
一、本件犯罪事實及證據，除犯罪事實欄一、第8 行「攀爬踰越
    該處大門後」，更正為「攀爬踰越該處大門，並將上開小貨
    車開進工廠內後」；證據部分補充「被告張美煙於本院準備
    程序及審理中之自白」外，其餘均引用檢察官起訴書之記載
    （如附件）。
二、論罪科刑：
    核被告所為，係犯刑法第321 條第1 項第2 款之踰越門扇竊
    盜罪。又被告前①於民國98年間，因施用毒品、竊盜等案件
    ，經臺灣新竹地方法院以98年度審訴字第817 號判決分別判
    處有期徒刑7 月、4 月、4 月、4 月，應執行有期徒刑1 年
    5 月，上訴後，經臺灣高等法院以99年度上訴字第35號判決
    上訴駁回確定；②同年間，因竊盜案件，經臺灣新竹地方法
    院以98年度竹北簡字第492 號判決分別判處有期徒刑5 月、
    5 月，應執行有期徒刑8 月確定；③同年間，因施用毒品案
    件，經臺灣新竹地方法院以98年度審易字第609 號判決判處
    有期徒刑5 月確定；④同年間，因侵占、竊盜等案件，經臺
    灣新竹地方法院以98年度審易字第713 號、第722 號判決分
    別判處有期徒刑8 月、罰金新臺幣（下同）13,000元，上訴
    後，經臺灣高等法院以99年度上易字第638 號判決撤銷原判
    決，分別改判處有期徒刑3 月、9 月，應執行有期徒刑10月
    確定；⑤於99年間，因施用毒品案件，經臺灣新竹地方法院
    以99年度審訴字第808 號判決分別判處有期徒刑8 月、6 月
    ，應執行有期徒刑1 年確定；⑥於100 年間，因竊盜案件，
    經臺灣新竹地方法院以100 年度審易字第211 號判決分別判
    處有期徒刑6 月，共5 罪，應執行有期徒刑1 年6 月確定；
    ⑦同年間，因竊盜案件，經臺灣新竹地方法院以100 年度審
    易字第886 號判決分別判處有期徒刑7 月，共4 罪，應執行
    有期徒刑1 年10月確定，上開①至④各罪刑，嗣經臺灣高等
    法院以99年度聲字第2241號裁定定應執行刑為有期徒刑3 年
    2 月確定；上開⑤至⑦各罪刑，則經臺灣新竹地方法院以10
    1 年度聲字第24號裁定定應執行刑為有期徒刑4 年2 月確定
    ，與上開應執行有期徒刑3 年2 月接續執行，於105 年6 月
    14日縮短刑期假釋出監，所餘刑期交付保護管束，迄至106
    年11月7 日保護管束期滿，假釋未經撤銷，其未執行之刑以
    已執行論，有臺灣高等法院被告前案紀錄表1 份在卷足憑，
    其於有期徒刑執行完畢後5 年內，故意再犯本案有期徒刑以
    上之罪，為累犯。依司法院大法官釋字第775 號解釋意旨，
    考量被告前已多次因竊盜犯行經法院科刑並執行完畢，卻未
    能謹慎守法，又再犯本案竊盜犯行，足徵被告不知自我警惕
    ，對刑罰反應力尚嫌薄弱，是認本件適用刑法累犯加重之規
    定加重其最低本刑，並無罪刑不相當之情事，爰依刑法第47
    條第1 項規定加重其刑。爰審酌被告素行不佳，猶不思循正
    當途徑獲取所需，意圖不勞而獲，恣意為本案加重竊盜犯行
    ，顯然欠缺對他人財產權之尊重，毫無法治觀念，所為實不
    足取，且被告前已有多次竊盜犯行經法院判處罪刑確定，猶
    不知悔改而再犯本案，惟念被告犯後坦承犯行，態度尚可，
    兼衡被告之犯罪動機、情節及所生危害暨其自陳入監前職業
    為人力粗工、日薪1,000 元、教育程度為國小畢業等一切情
    狀，量處如主文所示之刑。
三、沒收：
    按犯罪所得，屬於犯罪行為人者，沒收之。但有特別規定者
    ，依其規定；前2 項之沒收，於全部或一部不能沒收或不宜
    執行沒收時，追徵其價額；第1 項及第2 項之犯罪所得，包
    括違法行為所得、其變得之物或財產上利益及其孳息，刑法
    第38條之1 第1 項、第3 項、第4 項定有明文。經查，被告
    竊得之廢鐵100 公斤，經被告變賣後得款1,000 元乙情，業
    據被告於警詢及本院準備程序時供陳明確，而為被告變賣上
    開物品因而獲得財產上利益，雖未扣案，仍屬刑法第38條之
    1 第4 項所稱變得之物而為被告之犯罪所得，自應依刑法第
    38條之1 第1 項前段、第3 項之規定宣告沒收，於全部或一
    部不能沒收或不宜執行沒收時，追徵其價額。
據上論斷，應依刑事訴訟法第273 條之1 第1 項、第299 條第1
項前段、第310 條之2 、第454 條第2 項，判決如主文。
本案經檢察官吳建蕙提起公訴，檢察官林欣怡到庭執行職務。
中    華    民    國    110    年    11    月   15    日
                  刑事審查庭    法  官  林慈雁
以上正本證明與原本無異。
如不服本判決應於收受判決後20日內向本院提出上訴書狀，並應
敘述具體理由。其未敘述上訴理由者，應於上訴期間屆滿後20日
內向本院補提理由書( 均須按他造當事人之人數附繕本) 「切勿
逕送上級法院」。
                                書記官  吳秉翰
中    華    民    國   110    年    11    月    16    日
附錄論罪科刑法條
中華民國刑法第321 條
犯前條第1 項、第2 項之罪而有下列情形之一者，處6 月以上5
年以下有期徒刑，得併科50萬元以下罰金：
一、侵入住宅或有人居住之建築物、船艦或隱匿其內而犯之。
二、毀越門窗、牆垣或其他安全設備而犯之。
三、攜帶兇器而犯之。
四、結夥三人以上而犯之。
五、乘火災、水災或其他災害之際而犯之。
六、在車站、港埠、航空站或其他供水、陸、空公眾運輸之舟、
    車、航空機內而犯之。
前項之未遂犯罰之。
　
附件：
臺灣桃園地方檢察署檢察官起訴書
                                     110年度偵字第9770號
    被      告  張美煙  男  58歲（民國00年0 月00日生）
                        住新竹縣○○鄉○○路0段00巷0號
                        居新竹縣○○鄉○○路00巷00號4樓
                        國民身分證統一編號：Z000000000號
上列被告因竊盜案件，已經偵查終結，認應該提起公訴，茲將犯
罪事實及證據並所犯法條分敘如下：
             犯罪事實
一、張美煙前因竊盜等案件，經臺灣新竹地方法院以101 年度聲
    字第24號裁定應執行有期徒刑4 年2 月確定，經接續另案執
    行，於民國105 年6 月14日縮短刑期假釋出監，於106 年11
    月7 日假釋期滿未經撤銷，視為已執行完畢。詎其仍不知悔
    改，竟意圖為自己不法之所有，基於加重竊盜犯意，於109
    年4 月29日凌晨3 時58分許，駕駛其前竊取之車牌號碼0000
    -00 號自用小貨車( 另案提起公訴) ，至桃園市○○區○○
    路000 號由黃俊清管領之長益鐵工廠，攀爬踰越該處大門後
    ，破壞價值新臺幣( 下同) 3,000 元之監視器( 所涉毀損部
    分未據告訴) ，徒手將價值共計800 元之廢鐵100 公斤搬至
    前開小貨車後載離得手。嗣黃俊清發現遭竊，報警處理，循
    線查獲。
二、案經桃園市政府警察局楊梅分局報告偵辦。
            證據並所犯法條
一、上揭犯罪事實，業據被告張美煙於警詢中坦承不諱，核與證
    人即被害人黃俊清、遭竊小貨車所有人陳能琦於警詢中之證
    述相符，並有現場暨監視器錄影截取畫面20張、鉅錫企業社
    估價單照片1 張、失車- 案件基本資料詳細畫面報表、桃園
    警政府警察局尋獲車輛電腦輸入單、贓物認領保管單( 前開
    小貨車) 、光碟等件在卷可稽，被告犯嫌堪以認定。
二、核被告所為，係犯刑法第321 條第1 項第2 款之踰越門扇竊
    盜罪嫌。另被告其前有受犯罪事實欄所載有期徒刑執行完畢
    ，有刑案資料查註紀錄表附卷可憑，5 年內故意再犯本件有
    期徒刑以上之罪，為累犯，請審酌依刑法第47條第1 項規定
    加重其刑。至被告之犯罪所得，請依刑法第38條之1 第1 項
    前段、第3 項之規定宣告沒收，於全部或一部不能沒收或不
    宜執行沒收時，追徵其價額。
三、依刑事訴訟法第251條第1項提起公訴。
    此  致
臺灣桃園地方法院
中    華    民    國   110    年    3     月    17    日
                          檢  察  官  吳建蕙
本件證明與原本無異
中    華    民    國   110    年    3     月    30    日
                          書  記  官  吳文琳
所犯法條
中華民國刑法第321條
犯前條第一項、第二項之罪而有下列情形之一者，處六月以上五
年以下有期徒刑，得併科五十萬元以下罰金：
一、侵入住宅或有人居住之建築物、船艦或隱匿其內而犯之。
二、毀越門窗、牆垣或其他安全設備而犯之。
三、攜帶兇器而犯之。
四、結夥三人以上而犯之。
五、乘火災、水災或其他災害之際而犯之。
六、在車站、港埠、航空站或其他供水、陸、空公眾運輸之舟、
    車、航空機內而犯之。前項之未遂犯罰之。